【裁判字號】    95,易,921
【裁判日期】    950731
【裁判案由】    竊盜
【裁判全文】
臺灣板橋地方法院刑事判決               95年度易字第921號
公  訴  人  臺灣板橋地方法院檢察署檢察官
被      告  丙○○
                    現於臺灣臺北看守所羈押中
上列被告因竊盜等案件，經檢察官提起公訴（95年度偵字第1023
2 號）及移送併辦（95年度偵字第12872 、15591 號），本院依
簡式審判程序，判決如下：
    主  文
丙○○共同連續意圖為自己不法之所有，而搶奪他人之動產，累
犯，處有期徒刑貳年貳月。扣案之老虎鉗壹支沒收。
    事  實
一、丙○○前因重利案件，經臺灣臺中地方法院於民國九十三年
    七月四日判處有期徒刑六月確定，並於同年八月十二日易科
    罰金執行完畢。詎猶不知悔改，意圖為自己不法之所有，基
    於概括犯意，而為下列行為：(1)於九十五年四月十二日凌晨
    二時許，見臺北縣板橋市○○街遠東高爾夫球練習場旁之工
    地無人看守，即持其所有、具客觀危險性，足以危害人之生
    命、身體安全，可供兇器使用之老虎鉗一支（起訴書誤為含
    油壓剪一支）為工具，自工地前門旁之側門進入上址工地，
    再竊取遠揚營造工程股份有限公司（下稱遠揚公司）所有之
    油壓剪一支，並用以剪斷電纜線而竊取（長約五百公尺）得
    手。嗣丙○○欲將竊得之物載往臺北縣土城市○○路一二五
    號之資源回收場販賣，於同日六時許，行經上開路段八十號
    前時，為警查獲，並扣得前開電纜線數段、老虎鉗及油壓剪
    各一支。(2)丙○○與楊才賢（由臺灣臺北地方法院另案審理
    中）基於竊盜、搶奪之概括犯意聯絡，於九十五年四月十六
    日十六時許前某時，由楊才賢持自備之機車鑰匙，在臺北縣
    板橋市發動不詳之人未上鎖之機車而竊取之，作為搶奪犯案
    工具，旋由丙○○駕車後載楊才賢，在臺北市○○區○○街
    一段六四號前，由楊才賢下手搶奪某不詳姓名年籍成年女子
    之黑色手提包一只得手（內有新臺幣〈下同〉七千元、金融
    卡等物），嗣後現金朋分花用殆盡，金融卡則隨意丟棄水溝
    內，再將前開機車隨意棄置路邊。(3)丙○○與楊才賢承前概
    括犯意聯絡，先於九十五年四月二十二日十二時五十五分前
    之不詳時間，在臺北縣板橋市○○路，由楊才賢把風，丙○
    ○下手發動而竊取路旁車主未拔鑰匙之機車，作為作案工具
    ，旋於九十五年四月二十二日十二時五十五分，在臺北市大
    安區○○○路○段二八三巷十一號前，由丙○○駕車，楊才
    賢下手搶奪乙○○所有之咖啡色ＬＶ櫻桃包（內有行動電話
    一支、現金五千元、鑰匙一串、信用卡六張、健保卡一張、
    身分證一張、禮券一張、手錶一只），嗣後將現金朋分花用
    殆盡，證件、皮包、信用卡、鑰匙、禮券則隨意丟棄，再將
    前開機車隨意棄置路邊。(4)丙○○復承前竊盜之概括犯意，
    於九十五年四月二十五日十七時許，在臺北縣土城市○○路
    ○段二九一號前，以自備之鑰匙發動引擎竊取戊○○所有之
    車號ＧＣ二—七八二號機車，得手後供己代步使用。(5)丙○
    ○再承前竊盜、搶奪之概括犯意，於九十五年四月二十九日
    上午某時，在臺北縣板橋市○○路上，見不詳人士所有之不
    詳車號銀色重型機車停放路旁而未熄火，即予竊取，再於同
    日十一時十分許，頭戴竊得機車上之安全帽，騎乘該機車行
    經臺北市○○區○○街五十號前，趁丁○○○不及防備之際
    ，自後方搶奪丁○○○手提之布包（內有現金九萬二千元，
    行動電話一支及鑰匙等物），得手後加速逃逸，並將鑰匙隨
    意丟棄、機車丟棄於臺北縣板橋市○○○路，嗣經警於九十
    五年五月十六日上午十一時四十分許持搜索票在臺北縣板橋
    市○○路○段一四八巷二九號查獲，並扣得其搶奪得來之上
    行開動電話一支。
二、案經遠揚公司該工地之負責人甲○○訴由臺北縣政府警察局
    土城分局報告臺灣板橋地方法院檢察署檢察官偵查起訴及移
    送併辦。本院於準備程序進行中，丙○○就被訴事實為有罪
    之陳述，經告知簡式審判程序之旨，並聽取各當事人之意見
    後，本院合議庭裁定由受命法官獨任進行簡式審判程序。
    理  由
一、訊據被告丙○○就上揭犯罪事實坦承不諱，與證人即被害人
    甲○○、乙○○、戊○○、丁○○○於警詢中、證人即共犯
    楊才賢於警詢、偵查中證述之情節互核相符，並有贓物認領
    保管單、扣押物品目錄表、臺北市政府警察局大安分局受理
    刑事案件報案三聯單、臺北縣政府警察局車輛失竊電腦輸入
    單、車輛車牌失竊作業—查詢車輛認可資料、行動電話通聯
    紀錄表、監視器翻拍照片、現場、及扣案物照片十五張、扣
    案之老虎鉗、油壓剪各一支可資佐證。又扣案之老虎鉗一支
    為金屬製品，若持以攻擊他人，足以危害人之生命、身體安
    全，具客觀危險性，應屬兇器無疑。足認被告前揭自白與事
    實相符，堪予採信，本案事證明確，被告犯行已堪認定，自
    應依法論科。
二、核被告所為，就上揭犯罪事實(1)部分，係犯刑法第三百二十
    一條第一項第三款之攜帶兇器竊盜罪、就(2)、(3)、(5)部分則
    係犯同法第三百二十條第一項之竊盜罪、同法第三百二十五
    條之搶奪罪、就(4)部分係犯同法第三百二十條第一項之竊盜
    罪。被告與楊才賢間，就上揭犯罪事實(2)(3)部分，有犯意聯
    絡、行為分擔，為共同正犯。被告先後多次竊盜、搶奪犯行
    ，均時間緊接，手段相同，顯均係基於概括犯意所為，雖竊
    盜部分有加重竊盜及普通竊盜之別，仍均應分別依修正前刑
    法第五十六條之規定各論以加重竊盜、搶奪一罪，並加重其
    刑。被告就上揭犯罪事實(2)、(3)、(5)所犯竊盜罪及搶奪罪間
    ，有方法結果之牽連關係，應從一重之搶奪罪處斷。被告前
    曾因重利案件，經臺灣臺中地方法院於九十三年七月四日判
    處有期徒刑六月確定，並於同年八月十二日易科罰金執行完
    畢，此有臺灣高等法院被告前案紀錄表一份可查，其於有期
    徒刑執行完畢後，五年內再犯本件有期徒刑以上之罪，為累
    犯，應依修正前刑法第四十七條之規定遞予加重其刑。被告
    上揭(2)、(3)、(4)、(5)部分犯行雖未據起訴，然與本案經起訴
    並論罪部分有連續犯、牽連犯之裁判上一罪關係，本院自應
    併予審論，附此敘明。爰審酌被告前有重利、毒品等前科，
    素行不佳，竟攜帶兇器竊盜，進而連續竊取機車，進而更以
    竊取之機車連續搶奪不特定路人財物，藉以逃避追查，致人
    人自危，嚴重妨害社會治安，缺乏自食其力賺取金錢並尊重
    他人財產權之觀念，不容輕縱，兼衡其犯後自知事證明確，
    除一度避重就輕而否認部分犯行外，嗣後未多為無謂辯解而
    坦認犯行之態度等一切情狀，量處如主文所示之刑，以示警
    懲。扣案之老虎鉗一支，為被告所有，供本案竊盜犯行所用
    之物，業經其供承在卷，應依修正前刑法第三十八條第一項
    第二款之規定諭知沒收。被告行為後，刑法業於九十四年二
    月二日經總統以華總一義字第○九四○○○一四九○一號令
    修正公布，並於九十五年七月一日施行（下稱新刑法，修正
    前刑法下稱舊刑法），刑法施行法第一條之一亦於九十五年
    六月十四日經總統以華總一義字第○九五○○○八五一八一
    號令公布施行，參酌最高法院九十五年五月二十三日刑事庭
    第八次會議決議，新刑法第二條第一項之規定，係規範行為
    後法律變更所生新舊法律比較適用之準據法，於新刑法施行
    後，應適用新刑法第二條第一項之規定，為「從舊從輕」之
    比較。另於比較時應就罪刑有關之共犯、未遂犯、想像競合
    犯、牽連犯、連續犯、結合犯，以及累犯加重、自首減輕暨
    其他法定加減原因（如身分加減）與加減比例等一切情形，
    本於統一性及整體性原則，綜其全部罪刑之結果而為比較。
    而被告行為後，新刑法第四十七條第一項規定「受徒刑之執
    行完畢，或一部之執行而赦免後，五年以內故意再犯有期徒
    刑以上之罪者，為累犯，加重本刑至二分之一」，與舊刑法
    第四十七條規定「受有期徒刑之執行完畢，或受無期徒刑或
    有期徒刑一部之執行而赦免後，五年以內再犯有期徒刑以上
    之罪者，為累犯，加重本刑至二分之一」不同，而依被告之
    前科紀錄，無論依修正前後刑法第四十七條之規定均構成累
    犯；新刑法刪除第五十五條關於牽連犯、第五十六條連續犯
    之規定，此項刪除雖非犯罪構成要件之變更，但顯已影響行
    為人刑罰之法律效果，自屬法律已有變更，經比較新舊法結
    果，以被告行為時之舊法以牽連犯、連續犯論以一罪較為有
    利於被告。因之，經綜其全部罪刑之結果而為比較，以舊刑
    法有利於被告，應一體適用舊刑法之規定，附此敘明。
據上論斷，應依刑事訴訟法第二百七十三條之一第一項、第二百
九十九條第一項前段，刑法第二條第一項前段、第三百二十一條
第一項第三款、第三百二十五條、修正前第五十五條、修正前第
五十六條、修正前第四十七條、修正前第三十八條第一項第二款
，判決如主文。
本案經檢察官靳開聖到庭執行職務。
中    華    民    國    95    年    7     月    31    日
                  刑事第六庭  法  官  王偉光
以上正本證明與原本無異
如不服本判決應於送達後10日內向本院提出上訴狀
                              書記官  陳怡君
中    華    民    國    95    年    8     月    1     日
附錄本案論罪科刑所犯法條全文：
中華民國刑法第321條
犯竊盜罪而有左列情形之一者，處6 月以上、5 年以下有期徒刑
：
一於夜間侵入住宅或有人居住之建築物、船艦或隱匿其內而犯之
者。
二毀越門扇、牆垣或其他安全設備而犯之者。
三  攜帶兇器而犯之者。
四  結夥三人以上而犯之者。
五  乘火災、水災或其他災害之際而犯之者。
六  在車站或埠頭而犯之者。
前項之未遂犯罰之。
中華民國刑法第325條
意圖為自己或第三人不法之所有，而搶奪他人之動產者，處6 月
以上5 年以下有期徒刑。
因而致人於死者，處無期徒刑或7 年以上有期徒刑，致重傷者，
處3 年以上10年以下有期徒刑。
第 1 項之未遂犯罰之。


司法院資訊處製作；財團法人民間司法改革基金會備份。
